臺灣臺北地方法院民事判決　　　　　　　93年度訴字第5310號
原　　　告　台灣中小企業銀行股份有限公司
法定代理人　丁○○
訴訟代理人　甲○○
被　　　告　乙○○
　　　　　　丙○○　　原住台北縣永和市○○路173號
上列當事人間請求清償借款事件，本院於中華民國94年2月23日
言詞辯論終結，判決如下：
    主      文
被告應連帶給付原告新台幣貳佰貳拾萬元及自民國九十三年十月
十四日起至民國九十五年四月十二日止，按週年利率百分二點三
計算之利息，暨自民國九十三年十月十四日起至民國九十五年四
月十二日止，其逾期清償在六個月以內者，按上開利率百分之十
，超過六個月者，按上開利率百分之二十計算之違約金，另自民
國九十五年四月十三日起至清償日止，按週年利率百分之三計算
之利息，暨自民國九十五年四月十三日起至清償日止，其逾期清
償在六個月以內者，按上開利率百分之十，超過六個月者，按上
開利率百分之二十計算之違約金。
被告應連帶給付原告新台幣拾陸萬捌仟玖佰拾伍元及自民國
九十三年十月十四日起至清償日止，按週年利率百分之十點八一
五計算之利息，暨自民國九十三年十月十四日起至清償日止，其
逾期清償在六個月以內者，按上開利率百分之十，超過六個月者
，按上開利率百分之二十計算之違約金。
被告乙○○應給付原告新台幣貳拾萬壹仟玖佰柒拾陸元及自民國
九十三年十二月八日起至清償日止，按週年利率百分之十五計算
之利息，其逾期清償在六個月以內者，按上開利率百分之十，超
過六個月者，按上開利率百分之二十計算之違約金。
被告乙○○應給付原告新台幣壹拾伍萬零貳元及自民國九十三年
十一月十四日起至清償日止，按週年利率百分之十五計算之利息
。
訴訟費用由被告連帶負擔十分之九，餘由被告乙○○負擔。
    事實及理由
甲、程序方面：
  一按當事人得以合意定第一審管轄法院，民事訴訟法第24條第
    1項前段著有明文。經查，本件被告住所地雖非屬本院管轄
    ，惟兩造授信約定書第12條約定，合意以本院為第一審管轄
    法院，是本院就本件訴訟應有管轄權，合先敘明。
  二本件被告未於言詞辯論期日到場，核無民事訴訟法第386條
    所列各款情形，應依原告之聲請，由其一造辯論而為判決。
乙、實體方面：
  一原告起訴主張：
    (一)被告乙○○以被告丙○○為連帶保證人，於民國93年4月8
      日開立借據向原告借款新台幣（下同）2,200,000元，借
      款期間自民國93年4月13日起至113年4月13日止，約定利
      息自93年4月13日起至95年4月12日止，按原告之定儲利率
      指數加碼年利率0.87%（目前為週年利率2.3%），嗣隨原
      告定儲利率指數調整而調整，並自調整日起，按調整後之
      年利率計算，並自95年4月13日起按原告之定儲利率指數
      加碼年率1.57%（目前為週年利率3%），嗣隨原告定儲利
      率指數調整而調整，並自調整日起按調整後之年利率計算
      ，寬限期自借款日起算24個月，寬限期內按月繳息，第1
      期繳息日為93年5月13日，自寬限期屆滿時起，本息分216
      期攤還，每1個月為1期，第1期本息攤還日為93年5月13日
      ，未按期清償時，其逾期在6個月以內者，按上開利率10%
      ，逾期超過6個月部分，按上開利率20%加計違約金，如逾
      期不履行，即視為全部到期；詎被告乙○○僅繳息至93年
      10月13日止即未依約繳款，依約全部債務視為到期，尚積
      欠本金2,200,000元，被告丙○○為連帶保證人，依法應
      負連帶清償責任。
    (二)被告乙○○以被告丙○○為連帶保證人，於93年4月8日開
      立借據向原告借款400,000元，借款期間自93年4月13日起
      至98年4月13日止，約定利息按原告之基準利率加年利率7
      .625 %計算（目前為週年利率10.815%），嗣隨原告基準
      利率調整而調整，並自調整日起按調整後之年利率計算，
      自實際撥款日起，按年金法，按月攤還本息，第一次繳款
      日為93年5月13日，嗣後之繳款日為每月13日，未按期清
      償時，其逾期在6個月以內者，按上開利率10%，逾期超過
      6個月部分，按上開利率20%加計違約金，如逾期不履行，
      即視為全部到期；詎被告乙○○僅繳納本息至93年10月13
      日止即未依約繳款，依約全部債務視為到期，尚積欠本金
      368,935元，被告丙○○為連帶保證人，依法應負連帶清
      償責任。
    (三)被告乙○○與原告成立信用卡使用契約，於93年4月6日領
      用卡號0000000000000000之威士信用卡，依約被告即得於
      特約商店簽帳消費，並應於當期繳款截止日前向原告清償
      ，逾期清償時，應按年息15%計付利息，及逾期6個月以內
      者，按上開利率10%，逾期超過6個月者，按上開利率20%
      加計違約金；詎被告自93年10月起即未約依繳款，尚積欠
      信用卡簽帳款本金201,976元，及自93年12月8日起至清償
      日止按週年利率15%計算之利息，暨逾期6個月以下者，按
      上開利率10%，逾期超過6個月以上者，按上開利率20%加
      計之違約金。
    (四)被告乙○○於93年4月13日與原告簽訂小額信用貸款契約
      ，向原告借款20萬元，借款期間為93年4月13日起至95年4
      月13日止，約定手續費按借款金額15%計收，自借款日起
      ，以1個月為1期，按期繳付8,333元，第1期繳款日為93年
      5月13日，逾期清償時，除喪失期限利益，全部債務視為
      到期，並按週年利率15%計付遲延利息；詎被告自93年10
      月13日起即未依約繳款，依約全部債務視為到期，尚積欠
      本金15萬2元，即自93年11月14日起至清償日止，按週年
      利率15%計算之遲延利息。
    (五)為此聲明：如主文第1至4項所示。
    被告未於言詞辯論期日到場，亦未提出書狀作何聲明或陳述
  二本件原告主張之事實，已據其提出借據、契約增補條款契約
    、授信約定書、信用卡請書暨約定條款、小額信用貸款約定
    書、授信帳戶基本資料表、繳款明細表為證，核屬相符，被
    告既不於言詞辯論期日到場爭執，亦不提出書狀答辯以供本
    院參酌，惟依上開證據，已堪信原告之主張為真實。
  三從而，原告依消費借貸及連帶保證之法律關係請求被告連帶
    給付如主文第1、2項所示之本金、利息及違約金，另依消費
    借貸及信用卡契約之法律關係請求被告乙○○給付如主文第
    3、4項所示之本金、利息及違約金，為有理由，應予准許。
據上論結，本件原告之訴為有理由，依民事訴訟法第385條第1項
前段、第78條、第85條第1項但書、第2項，判決如主文。
中　　華　　民　　國　　94　　年　　2 　　月　　25　　日
                  民事第四庭法  官  劉又菁
以上為正本係照原本作成
如對本判決上訴須於判決送達後20日內向本院提出上訴狀
中　　華　　民　　國　　94　　年　　2 　　月　　25　　日
                            書記官  楊勝欽
